【裁判字號】    96,上易,2825
【裁判日期】    970110
【裁判案由】    妨害家庭
【裁判全文】
臺灣高等法院刑事判決                96年度上易字第2825號
上  訴  人  臺灣臺北地方法院檢察署檢察官
上  訴  人
即  被  告  甲○○
選任辯護人  劉敏卿律師
上列上訴人因被告妨害家庭案件，不服臺灣臺北地方法院96年度
易字第2246號，中華民國96年10月23日第一審判決（起訴案號：
臺灣臺北地方法院檢察署96年度偵字第15696號），提起上訴，
本院判決如下：
    主  文
上訴駁回。
    事實及理由
一、本案經本院審理結果，認第一審以上訴人即被告甲○○犯刑
    法第239 條後段之相姦罪，判處有期徒刑四月，減為有期徒
    刑二月，並均諭知易科罰金折算之標準為新台幣1,000 元折
    算一日，認事用法及量刑均無不當，應予維持，並引用第一
    審判決書記載之事實、證據及理由（如附件）。
二、檢察官上訴意旨循告訴人之意見略以：本案被告甲○○分別
    與丙○○在96年3 月26日、以及同年3 月27日、4 月1 日分
    別在不同地點所為之相姦行為，並非集合犯或接續犯之類型
    ，實難認為成立一罪等語。然按刑法第239 條前段之通姦罪
    及同條後段之相姦罪，係規定於刑法第十七章之「妨害婚姻
    及家庭罪章」，其所保護之法益乃婚姻、家庭法益，而非個
    人法益，是以，被告與有配偶之人丙○○於本案之相姦行為
    雖有三次，然其密集發生於96年3 月26日、同年3 月27日、
    同年4 月1 日數日之內，相姦之對象同屬一人，且相姦所欲
    達成之目的亦屬相同，亦即，其於本案破壞之法益仍屬同一
    。況且，我國實務上向來本即承認此種態樣之接續犯，例如
    ，接連數天拆毀一棟廠房（見最高法院94年台上字第2512號
    判決）、數夜連續挖掘地道以脫逃（見最高法院31年度非字
    第11號判例）、接連數度前往被害人家索取錢財（見最高法
    院53年台上字第1543號判例），凡此均認構成一個犯罪，原
    審以被告所為論以一罪，其認事用法核無違誤，檢察官循告
    訴人意旨指摘原審判決認應構成數罪，尚非的論，檢察官上
    訴，為無理由，應予駁回。
三、被告上訴意旨略以：原審判決未採取嚴格證據，在未有直接
    證據下，僅採用丙○○證詞，然本案證人丙○○原為本案共
    同被告，嗣經告訴人即丙○○之配偶乙○○撤回告訴，原審
    竟將之轉為證人，然其立場與目標本與告訴人相同，而告訴
    人於本案復提出鉅額賠償，其證詞應屬無效等語，經查，關
    於證人丙○○證詞之憑信性，原審業經調查翔實並於判決中
    說明，被告猶執前詞上訴，為無理由，亦應駁回。
據上論結，應依刑事訴訟法第373條、第368條，判決如主文。
本案經檢察官劉文水到庭執行職務
中    華    民    國    97    年    1     月    10    日
                  刑事第十二庭  審判長法  官  蔡永昌
                                      法  官  施俊堯
                                      法  官  王梅英
以上正本證明與原本無異。
不得上訴。
                                      書記官  顧哲瑜
中    華    民    國    97    年    1     月    10    日
附錄：本案論罪科刑法條全文
中華民國刑法第239條
有配偶而與人通姦者，處1年以下有期徒刑。其相姦者亦同。


司法院資訊處製作；財團法人民間司法改革基金會備份。
